臺灣高雄地方法院刑事判決
110年度訴字第690號
公  訴  人  臺灣高雄地方檢察署檢察官
被      告  霍峻琳


指定辯護人  王翊瑋律師
上列被告因毒品危害防制條例案件，經檢察官提起公訴（110年
度偵字第16476號、110年度偵字第17221號），本院判決如下：
    主  文
丁○○犯如附表一所示之拾罪，各處如附表一「主文」欄所示之刑
及沒收。應執行有期徒刑柒年陸月。
    事  實
一、丁○○明知甲基安非他命為毒品危害防制條例第2條第2項第2
    款所列之第二級毒品，依法不得持有及販賣，竟意圖營利，
    基於販賣第二級毒品之犯意，分別於附表一各該編號所示之
    時、地，以各該編號所示之方式及價格，販賣甲基安非他命
    予各該編號所示之購毒者各1次。嗣因員警就另案溯源偵辦
    毒品來源，並前往丁○○位於高雄市○○區○○街000號住處扣得
    如附表二所示之物，始悉上情。
二、案經高雄市政府警察局少年警察隊報告臺灣高雄地方檢察署
    檢察官偵查起訴。
    理  由
一、證據能力部分：
    按被告以外之人於審判外之言詞或書面陳述，除法律有規定
    者外，不得作為證據，刑事訴訟法第159條第1項定有明文。
    又被告以外之人於審判外之陳述，雖不符刑事訴訟法第159
    條之1至第159條之4之規定，而經當事人於審判程序同意作
    為證據，法院審酌該言詞陳述或書面陳述作成時之情況，認
    為適當者，亦得為證據；當事人、代理人或辯護人於法院調
    查證據時，知有同法第159條第1項不得為證據之情形，而未
    於言詞辯論終結前聲明異議者，視為有前項之同意，刑事訴
    訟法第159條之5亦有明定。查檢察官、被告丁○○及辯護人於
    本院行準備程序時，對本判決以下引用之證據資料，均同意
    有證據能力（見院卷第52頁），且迄於言詞辯論終結前均未
    聲明異議。經本院審酌各該證據作成時之情況並無違法或顯
    然不可信之瑕疵，爰認以之作為證據應屬適當，揆諸上開說
    明，應具證據能力。另本院後述所引用之非供述證據部分，
    與本案均有關聯性，且查無違反法定程序取得之情，依刑事
    訴訟法第158條之4規定反面解釋，亦具證據能力。
二、認定事實所憑之證據及理由：
  ㈠上揭事實，業據被告於警詢、偵查及審理中均坦承不諱（見
    警卷第15至20頁、偵卷第28頁、聲羈卷第19頁、院卷第157
    、172至173頁），核與證人即購毒者戊○○、陳俞庭、曾智誠
    、丙○○、翁淳信於警詢及偵訊中之證述（見警卷第143至150
    、163至169、177至183、209至215、他卷第11至26、173至1
    75、211至215、259至261頁）、證人即曾智誠友人曾湘云、
    證人即丙○○友人翁浥程、蔡淯煒於警詢中之證詞大致相符（
    見警卷第193至198、225至231、253至258頁），並有被告名
    下之中國信託銀行帳戶存款交易明細（見警卷第161至162、
    175、189至191、275頁）、丙○○指認之附表一編號9之交易
    地點照片（見警卷第223頁）、丙○○友人翁浥程、蔡淯煒間
    之LINE通訊軟體對話紀錄（見警卷第241至250頁）、被告與
    翁淳信間之民國110年1月11日FACETIME通訊軟體對話紀錄（
    見警卷第105頁）、本院搜索票、高雄市政府警察局少年警
    察隊（下稱少年隊）於前開受搜索地點之搜索扣押筆錄、扣
    押物品目錄表、扣押物品收據、扣押物品照片（見警卷第27
    9、291至303頁）、少年隊110年度檢管字第1930號扣押物品
    清單及照片（見偵卷第83至84、91至95頁）、本院110年度
    院總管字第1240號扣押物品清單（見院卷第31至33頁）在卷
    可稽，且有扣案如附表二編號8所示之物可佐，足證被告前
    揭任意性自白與事實相符，堪可採信。
　㈡另被告之辯護人雖以：被告就附表一編號1、8所示事實雖有
    自白，但仍請審酌補強證據是否充足，且起訴意旨既無法確
    認該2次交易之實際時間，依罪疑有利被告原則，應認該2次
    交易之時間均在現行毒品危害防制條例修正生效日即109年7
    月15日前等語，為被告辯護。惟按被告或共犯之自白固不得
    作為認定犯罪之唯一證據，而須以補強證據證明其確與事實
    相符，然所謂補強證據，並非以證明犯罪構成要件之全部事
    實為必要，倘其得以佐證自白之犯罪非屬虛構，能予保障所
    自白事實之真實性，即已充分。又得據以佐證者，雖非直接
    可以推斷該被告之實行犯罪，但以此項證據與被告或共犯之
    自白為綜合判斷，若足以認定犯罪事實者，仍不得謂其非屬
    補強證據（最高法院111年度台上字第1276號刑事判決意旨
    參照）。查被告於審理中就檢察官當庭更正後如附表一編號
    1、8所示之事實仍為自白（見院卷第172至173頁），且被告
    有於附表一編號1、8所示概略時間，在各該編號所示地點，
    分別販賣甲基安非他命予購毒者戊○○、丙○○等節，業經證人
    戊○○、丙○○各於警詢中證述甚詳（見警卷第167、212頁），
    經與被告審理中之自白綜合判斷後，已能保障被告審理中自
    白之真實性，至證人戊○○雖於審理中證稱：我只記得跟被告
    交易1次等語（見院卷第160頁），但其亦證述：我於110年1
    2月左右發生車禍，受有腦震盪等傷害，我對車禍發生前的
    事記不清楚等語（見院卷第161頁），故尚難以證人戊○○於
    審理中之證詞對被告作有利之認定，從而此部分之補強證據
    應屬充分。又被告於本院訊問時已供陳：戊○○、丙○○兩次購
    毒之時間均相差1至2個月等語（見院卷第173頁），亦足徵
    被告就附表一編號1、8之交易日期均在109年7月15日之後。
    準此，辯護人此部分主張，本院尚難憑採，併此敘明。　
　㈢按販賣毒品係違法行為，非可公然為之，且有其獨特之販售
    通路及管道，復無一定之公定價格，容易增減分裝之份量，
    而每次買賣之價量，可能隨時依雙方關係深淺、資力、需求
    量及對行情之認知、毒品純度、來源是否充裕、查況鬆嚴、
    購買者被查獲時供述購買對象之可能風險評估等，而異其標
    準，非可一概而論，且販賣者從各種「價差」、「量差」或
    「純度」牟取利潤方式，亦有差異，然其所圖利益之非法販
    賣行為目的，則屬相同，並無二致。又販賣利得，除經行為
    人坦承，或其價量至臻明確，確實難以究其原委。然依一般
    民眾普遍認知，毒品價格非低、取得不易，且毒品之非法交
    易，向為政府查禁森嚴且重罰不寬貸，衡諸常情，倘非有利
    可圖，殊無必要甘冒持有毒品遭查獲、重罰之極大風險，平
    白義務為該買賣之工作。從而，舉凡有償交易，除足反證其
    確另基於某種非圖利本意之關係外，通常尚難因無法查悉其
    買進、賣出之價差，而諉無營利之意思，或阻卻販賣犯行之
    追訴。查被告販賣甲基安非他命予附表一所示之購毒者共10
    次，買賣價金各如附表一所示而均屬有償交易，且被告與附
    表一所示毒品買家並非至親，如非有利可圖，自無甘冒觸犯
    刑罰之高度風險而交付第二級毒品予他人之理。揆諸前揭說
    明，應可認被告主觀上確有販賣甲基安非他命以營利之犯意
    甚明。
  ㈣綜上所述，本案事證明確，被告上開犯行洵堪認定，應依法
    論科。
三、論罪科刑：
  ㈠應適用之法律
　　核被告就附表一編號1至10所為，均係犯毒品危害防制條例
    第4條第2項之販賣第二級毒品罪。再被告各次販賣前持有毒
    品之低度行為，各為其後販賣之高度行為所吸收，均不另論
    罪。又被告就前揭各次犯行，犯意各別，行為互殊，應分論
    併罰。
  ㈡刑之加重及減輕事由之說明
  ⒈關於累犯部分
　　按司法院釋字第775號解釋，依解釋文及理由之意旨，係指
    構成累犯者，不分情節，一律加重最低本刑，於不符合刑法
    第59條所定要件之情形下，致生行為人所受之刑罰超過其所
    應負擔罪責之個案，不符罪刑相當原則、比例原則。於此範
    圍內，在修正前，為避免發生上述罪刑不相當之情形，法院
    就該個案應裁量是否加重最低本刑；依此，該解釋係指個案
    應量處最低法定刑、又無法適用刑法第59條在內減輕規定，
    如依累犯加重其刑，將造成罪刑不相當之情形時，法院應依
    此解釋意旨裁量不予加重最低本刑，如無上開情形，即難謂
    有何累犯加重其刑不符上開解釋意旨之違誤。查被告前因施
    用毒品案件，經臺灣屏東地方法院107年度軍簡字第1號判決
    處有期徒刑2月確定，並於107年7月5日易科罰金執行完畢，
    有臺灣高等法院被告前案紀錄表附卷可憑，被告於前開有期
    徒刑執行完畢後，5年內故意再犯本案有期徒刑以上之罪，
    均累犯。本院審酌被告前已涉犯施用毒品犯行，竟不知謹言
    慎行，再為不法程度更高之販賣毒品犯行，並已危及社會與
    他人，足見其刑罰反應力薄弱，併考量被告之惡性及所應負
    擔罪責之情形，認其法定本刑除無期徒刑不得加重外，其餘
    均依累犯規定加重，尚符合罪刑相當原則，爰均依刑法第47
    條第1項規定加重其刑。
  ⒉關於偵審中自白部分
　　本件被告對其上開販賣第二級毒品犯行，於偵查及審判中均
    坦承不諱，已如前述，符合毒品危害防制條例第17條第2項
    之減輕要件，均應減輕其刑。
  ⒊關於供出毒品上游部分
　　被告雖於警詢時供述其毒品來源為「黃群峰」等語（見警卷
    第20頁），惟經本院函詢有無因被告供出本案毒品來源而查
    獲其他正犯或共犯，臺灣高雄地方檢察署（下稱高雄地檢署
    ）、少年隊均函覆本院：「未因本件被告之供述而查獲毒品
    來源『黃群峰』之案件」等節，有高雄地檢署110年11月24日
    雄檢榮潛110偵16476字第1100076917號函暨所附案管系統表
    、少年隊110年12月1日高市警少隊偵字第11070881300號函
    暨所附110年11月29日職務報告可參（見院卷第35至37、43
    至45頁）。準此，偵辦本案之檢警既未因被告之供述，而查
    獲其他共犯或正犯等事實，自無從依毒品危害防制條例第17
    條第1項規定減免其刑。
  ⒋另被告就上開犯行，既有前揭刑之加重及減輕事由，自應依
    累犯規定加重後，再減輕其刑。
  ㈢量刑審酌
　　本院審酌被告明知甲基安非他命屬戕害他人身心之毒品，竟
    無視國家杜絕毒品之禁令，販售甲基安非他命圖利，已然助
    長毒品氾濫風氣，並對社會治安造成相當危害，自應予相當
    之刑事非難。惟念被告犯後始終坦承犯行，態度尚可，且被
    告販賣毒品之對象非眾，販賣之價格及數量亦非鉅，而與毒
    品大盤或毒梟有異，惡性相對較輕。再兼衡被告各次之犯罪
    動機、犯罪情節。並考量被告自陳國中肄業之智識程度，從
    事貨運業，月薪新臺幣（下同）4至5萬元，未婚無子女，無
    須扶養他人之家庭經濟狀況等一切情狀（見院卷第173頁）
    ，分別量處如主文所示之刑。另斟酌被告為前開犯行之時間
    ，數次犯行所應給予刑罰之加重效益，所犯數罪反應出之人
    格特性及整體犯罪非難評價等總體情狀，諭知如主文所示之
    應執行刑，以資懲儆。
四、沒收部分：
    扣案如附表二編號8所示手機，係被告用以聯繫本案販毒事
    宜之工具，業經被告於審理程序中供承甚明（見院卷第172
    頁），應依毒品危害防制條例第19條第1項規定，分別附隨
    於被告如前所示各次犯行項下宣告沒收。又被告就附表一編
    號1至10所示犯行，有如各該編號所示實際收受之犯罪所得
    ，業經本院認定如前且未據扣案，應依刑法第38條之1第1項
    前段、第3項規定宣告沒收，並均於全部或一部不能沒收或
    不宜執行沒收時，追徵其價額。至附表二其餘扣案物品，被
    告已供陳編號1至6所示物品與本案犯行並無關聯（見院卷第
    172頁），亦無證據證明編號1至7所示物品係本案犯罪工具
    ，爰均不予宣告沒收。
據上論斷，應依刑事訴訟法第299條第1項前段，毒品危害防制條
例第4條第2項、第17條第2項、第19條第1項，刑法第11條、第47
條第1項、第51條第5款、第38條之1第1項前段、第3項，判決如
主文。
本案經檢察官乙○○提起公訴，檢察官甲○○到庭執行職務。
中　　華　　民　　國　　111 　年　　4 　　月　　29　　日
                  刑事第八庭  審判長法  官  林英奇

                                    法  官  陳鑕靂

                                    法  官  黃傳堯
以上正本證明與原本無異。
如不服本判決應於收受判決後20日內向本院提出上訴書狀，並應
敘述具體理由。其未敘述上訴理由者，應於上訴期間屆滿後20日
內向本院補提理由書(均須按他造當事人之人數附繕本)「切勿逕
送上級法院」。
中　　華　　民　　國　　111 　年　　4 　　月　　29　　日
                                     書記官  黃振羽
附錄本判決論罪科刑法條：
毒品危害防制條例第4條第2項
製造、運輸、販賣第二級毒品者，處無期徒刑或10年以上有期徒
刑，得併科新臺幣1千5百萬元以下罰金。

附表一：
編號 購毒者 時間 地點 方式及金額 主文 1       戊○○ 109年8月6日至同年10月6日間之某時 高雄市○○區○○○巷0號戊○○住處 丁○○持附表二編號8所示手機與戊○○聯繫販賣毒品事宜並達成合意後，丁○○於左列時、地，交付0.35公克重之甲基安非他命1包予戊○○，並收受由戊○○交付之5百元購毒價金。 丁○○販賣第二級毒品，累犯，處有期徒刑伍年壹月。扣案如附表二編號8所示手機沒收；未扣案犯罪所得新臺幣伍佰元沒收，於全部或一部不能沒收或不宜執行沒收時，追徵其價額。 2        同上 109年10月6日19時許 同上 丁○○持附表二編號8所示手機與戊○○聯繫販賣毒品事宜並達成合意後，丁○○於左列時、地，交付0.5公克重之甲基安非他命1包予戊○○，嗣後戊○○僅將7百元之購毒價金匯款至丁○○指定之帳戶，而賒帳3百元。 丁○○販賣第二級毒品，累犯，處有期徒刑伍年壹月。扣案如附表二編號8所示手機沒收；未扣案犯罪所得新臺幣柒佰元沒收，於全部或一部不能沒收或不宜執行沒收時，追徵其價額。 3       陳俞庭 109年11月30日12時許 高雄市○○區○○○路000號小北百貨旁 丁○○持附表二編號8所示手機與陳俞庭聯繫販賣毒品事宜並達成合意後，丁○○於左列時、地，交付1.8公克重之甲基安非他命1包予陳俞庭，並收受由陳俞庭交付之3千元購毒價金。 丁○○販賣第二級毒品，累犯，處有期徒刑伍年貳月。扣案如附表二編號8所示手機沒收；未扣案犯罪所得新臺幣參仟元沒收，於全部或一部不能沒收或不宜執行沒收時，追徵其價額。 4       同上 109年12月4日0時許 高雄市○○區○○路000號陳俞庭前住處 丁○○持附表二編號8所示手機與陳俞庭聯繫販賣毒品事宜並達成合意後，丁○○於左列時、地，交付1.8公克重之甲基安非他命1包予陳俞庭，嗣後陳俞庭則將3千元之購毒價金匯款至丁○○指定之帳戶。 丁○○販賣第二級毒品，累犯，處有期徒刑伍年貳月。扣案如附表二編號8所示手機沒收；未扣案犯罪所得新臺幣參仟元沒收，於全部或一部不能沒收或不宜執行沒收時，追徵其價額。 5       同上 109年12月7日14時許 同上 丁○○持附表二編號8所示手機與陳俞庭聯繫販賣毒品事宜並達成合意後，丁○○於左列時、地，交付1.8公克重之甲基安非他命1包予陳俞庭，嗣後陳俞庭則將3千元之購毒價金匯款至丁○○指定之帳戶。 丁○○販賣第二級毒品，累犯，處有期徒刑伍年貳月。扣案如附表二編號8所示手機沒收；未扣案犯罪所得新臺幣參仟元沒收，於全部或一部不能沒收或不宜執行沒收時，追徵其價額。 6       曾智誠 109年12月15日19時許 高雄市○○區○○街000號曾智誠住處 丁○○持附表二編號8所示手機與曾智誠聯繫販賣毒品事宜並達成合意後，丁○○於左列時、地，交付3.75公克重之甲基安非他命1包予曾智誠，嗣後曾智誠則以友人曾湘云之帳戶將4千5百元之購毒價金匯款至丁○○指定之帳戶。 丁○○販賣第二級毒品，累犯，處有期徒刑伍年貳月。扣案如附表二編號8所示手機沒收；未扣案犯罪所得新臺幣肆仟伍佰元沒收，於全部或一部不能沒收或不宜執行沒收時，追徵其價額。 7     同上 109年12月17日23時許 高雄市三民區建國路某巷子內 丁○○持附表二編號8所示手機與曾智誠聯繫販賣毒品事宜並達成合意後，曾智誠先以友人曾湘云之帳戶將5千元之購毒價金匯款至丁○○指定之帳戶，而丁○○則於左列時、地，交付3.75公克重之甲基安非他命1包予曾智誠。 丁○○販賣第二級毒品，累犯，處有期徒刑伍年參月。扣案如附表二編號8所示手機沒收；未扣案犯罪所得新臺幣伍仟元沒收，於全部或一部不能沒收或不宜執行沒收時，追徵其價額。 8       丙○○ 109年11月8日至110年1月8日間之某時 高雄市三民區某愛國超市前 丁○○持附表二編號8所示手機與丙○○聯繫販賣毒品事宜並達成合意後，丁○○於左列時、地，交付0.3公克重之甲基安非他命1包予丙○○，並收受由丙○○交付之5百元購毒價金。 丁○○販賣第二級毒品，累犯，處有期徒刑伍年壹月。扣案如附表二編號8所示手機沒收；未扣案犯罪所得新臺幣伍佰元沒收，於全部或一部不能沒收或不宜執行沒收時，追徵其價額。 9  同上 110年1月8日19時許 高雄市○○區○○街000號滿滿五金行前 丁○○持附表二編號8所示手機與丙○○聯繫販賣毒品事宜並達成合意後，丁○○於左列時、地，交付0.4公克重之甲基安非他命1包予丙○○，嗣後丙○○則聯繫友人翁浥程委託其友人蔡淯煒將1千元之購毒價金匯款至丁○○指定之帳戶。 丁○○販賣第二級毒品，累犯，處有期徒刑伍年壹月。扣案如附表二編號8所示手機沒收；未扣案犯罪所得新臺幣壹仟元沒收，於全部或一部不能沒收或不宜執行沒收時，追徵其價額。 10     翁淳信 110年1月11日16時45分許 高雄市○○區○○路000號3樓丁○○前租屋處 丁○○持附表二編號8所示手機與翁淳信聯繫販賣毒品事宜並達成合意後，丁○○於左列時、地，交付1.77公克重之甲基安非他命1包予翁淳信，並收受由翁淳信交付之4千元購毒價金。 丁○○販賣第二級毒品，累犯，處有期徒刑伍年貳月。扣案如附表二編號8所示手機沒收；未扣案犯罪所得新臺幣肆仟元沒收，於全部或一部不能沒收或不宜執行沒收時，追徵其價額。 
附表二：
編號 扣案物名稱 數量╱重量 1 吸食器 2組 2 玻璃球 3支 3 鏟管 1支 4 安非他命殘渣袋 2個 5 空夾鏈袋 2包 6 空咖啡包分裝袋 1包 7 中國信託銀行存摺 1本 8 IPHONE手機 1支（門號：0000000000；IMEI：000000000000000）